臺灣彰化地方法院刑事判決　　　　　　　　　　　　　九十四年度訴字第二七二號
　　公　訴　人　臺灣彰化地方法院檢察署檢察官
　　被　　　告　甲○○
右列被告因違反毒品危害防制條例案件，經檢察官提起公訴（九十三年度毒偵緝字第
二八一號、九十三年度毒偵字第四三七八號），被告判決如左：
    主  文
甲○○施用第一級毒品，累犯，處有期徒刑柒月；又施用第一級毒品，累犯，處有期
徒刑柒月，扣案之第一級毒品海洛因壹包（淨重零點零玖公克）沒收銷燬之；主刑部
分應執行有期徒刑壹年。
    事  實
一、甲○○前於民國九十年五月二十六日，因恐嚇案件，經臺灣高等法院台中分院以
    九十年度上訴字第三一七號判處有期徒刑十月確定，入監執行後，於九十一年六
    月一日執行完畢。又其曾於八十九年間，因施用毒品案件，經裁定送觀察、勒戒
    後，認無繼續施用毒品之傾向，於八十九年十一月九日執行完畢釋放，並由臺灣
    台中地方法院檢察署檢察官於同年月十一日，以八十九年度毒偵緝字第五七七號
    為不起訴處分確定。詎甲○○仍不知悔改，未能戒除毒癮，於前揭觀察、勒戒期
    滿釋放後五年內，基於施用第一級毒品海洛因之犯意，於九十三年一月九日晚間
    某時，在其位於彰化縣鹿港鎮頭崙里頭崙巷六五號住處，以將海洛因摻水後再以
    針筒注射之方式，施用第一級毒品海洛因一次，嗣其因另犯妨害自由案件（業經
    臺灣台中地方法院判處有期徒刑八月確定，目前在監執行中）為警查獲後，於九
    十三年一月十日上午十一時二十分許經其同意後採尿送驗，結果呈鴉片類陽性反
    應（嗎啡呈陽性）。又甲○○因前開妨害自由案件，自九十三年一月十日即遭羈
    押於臺灣台中看守所，至同年五月六日釋放後，復另行起意，於九十三年十一月
    十二日中午某時許，在彰化縣和美鎮○○路向一綽號「胖子」之不詳姓名年籍男
    子購得第一級毒品海洛因一包後，即於同日十三時三十分許，在同鎮○○路二二
    七之一號，以將海洛因摻水後再以針筒注射之方式，施用第一級毒品海洛因一次
    ，惟甫經施用完畢，於同日十四時三十分許，即在和頭路二二七之一號前為警查
    獲，並扣得其所有之第一級毒品海洛因一包（淨重０˙０九公克）。
二、案經台中市警察局第一分局報請臺灣台中地方法院檢察署呈請臺灣高等法院台中
    分院檢察署檢察長核轉暨經彰化縣警察局和美分局報請臺灣彰化地方法院檢察署
    檢察官偵查起訴。
    理  由
一、右開事實，業據被告甲○○於本院審理時坦承不諱，且被告於九十三年一月十日
    經其同意後採集之尿液，經送詮昕科技股份有限公司檢驗結果，呈鴉片類陽性反
    應（嗎啡呈陽性），此有台中市警察局第一分局代號與真實姓名對照表、詮昕科
    技股份有限公司九十三年一月二十日出具之濫用藥物尿液檢驗報告各一紙附卷可
    稽，復有被告所有之第一級毒品海洛因一包扣案可佐，而該包毒品，經送法務部
    調查局鑑定結果，確為海洛因無訛（淨重０˙０九公克），亦有鑑定通知書一紙
    在卷足憑，被告自白核與事實相符；至被告於九十三年十一月十二日為警查獲後
    採集之尿液，雖未檢驗出毒品反應，然依文獻記載，靜脈注射三ｍｇ海洛因後，
    於一．二小時第一次採尿，固可檢出其代謝物六乙醯嗎啡及嗎啡，然尿液中可檢
    出藥物成分之時間，與其施用劑量、施用方式、施用頻率、被採樣者飲用水量之
    多寡、個人體內代謝情況、檢體收集時間點及所用檢測方法靈敏度等因素有關，
    因個案而異，而查本件被告自承，其於九十三年十一月十二日甫施用完畢即為警
    查獲，且未待製作筆錄即行採尿，加諸其施用量甚微，是其採驗之尿液未檢驗出
    嗎啡陽性反應，應係施用之海洛因於體內尚未經代謝之故，附此敘明。又被告前
    於八十九年間，因施用毒品案件，經裁定送觀察、勒戒後，認無繼續施用毒品之
    傾向，於八十九年十一月九日執行完畢釋放，並由臺灣台中地方法院檢察署檢察
    官於同年月十一日，以八十九年度毒偵緝字第五七七號為不起訴處分確定等情，
    有前揭不起訴處分書、臺灣彰化地方法院檢察署刑案資料查註紀錄表及臺灣高等
    法院被告前案紀錄表等附卷可據，被告於上述觀察、勒戒執行完畢釋放後五年內
    再施用第一級毒品，其事證明確，應依法論科。
二、核被告所為，係犯毒品危害防制條例第十條第一項之施用第一級毒品罪。被告於
    施用前後持有第一級毒品海洛因之低度行為，應為施用之高度行為所吸收，不另
    論罪。又被告於九十三年一月九日晚間某時施用海洛因一次後，翌日即因另案遭
    羈押於臺灣台中看守所，至同年五月六日始行釋放，此有臺灣彰化地方法院檢察
    署刑案資料查註紀錄表及臺灣高等法院被告前案紀錄表等附卷可查，則被告嗣於
    九十三年十一月十二日之另次施用犯行，與前次施用犯行，時間差距達十月之久
    ，二者間顯非基於同一概括犯意所為，應係基於各別犯意為之，自應分論併罰。
    再被告於九十三年十一月十二日之施用犯行，原起訴事實固未論及，惟此部分檢
    察官認與起訴事實所載被告另於九十三年八月間某日施用海洛因一次之犯行（此
    部分因無從證實，不另為無罪諭知，詳後述）二者具連續犯之裁判上一罪關係，
    而當庭追加起訴，則本院就此部分，自得併予審理，附此說明。又被告前於九十
    年五月二十六日，因恐嚇案件，經臺灣高等法院台中分院以九十年度上訴字第三
    一七號判處有期徒刑十月確定，入監執行後，於九十一年六月一日執行完畢，有
    臺灣彰化地方法院檢察署刑案資料查註紀錄表及臺灣高等法院被告前案紀錄表等
    附卷可參，其受此有期徒刑執行完畢後，五年以內再犯有期徒刑以上之罪，應依
    累犯規定加重其刑。爰審酌被告前曾因施用毒品並送觀察勒戒，猶不知悛悔，未
    能戒除毒癮，再度施用第一級毒品，顯乏禁絕毒害之決心及考量其犯罪之動機、
    目的、施用毒品係自戕身心暨其犯後態度等一切情狀，各量處如主文所示之刑，
    並定應執行刑，以示懲儆。扣案之第一級毒品海洛因一包（淨重０˙０九公克）
    ，應依毒品危害防制條例第十八條第一項前段沒收銷燬之。
三、公訴意旨另謂被告於九十三年八月間某日，尚於不詳地點，施用第一級毒品海洛
    因一次云云。檢察官認被告另涉有前揭犯行，無非以被告於偵查中一次自白為據
    。惟被告之自白，不得作為有罪判決之唯一證據，仍應調查其他必要之證據，以
    察其是否與事實相符，刑事訴訟法第一百五十六條第二項定有明文。本院經訊之
    被告，矢口否認其於九十三年八月間曾有施用海洛因之犯行，是其前後供述已有
    不符，又遍查卷證，此部分亦無尿液檢驗報告或相關之毒品、施用工具可資佐證
    ，是在無其他積極證據輔證下，自難遽依被告偵查中之自白，而認被告於九十三
    年八月間另有施用之犯行，此部分原應為被告無罪之諭知，惟如前述，檢察官因
    認此部分與被告於九十三年十一月十二日之施用犯行，二者間具連續犯之裁判上
    一罪關係，而當庭追加起訴，則此部分自毋庸另為無罪之諭知，併此敘明。
據上論斷，應依刑事訴訟法第二百九十九條第一項前段，毒品危害防制條例第十條第
一項、第十八條第一項前段，刑法第十一條前段、第四十七條、第五十一條第五款，
判決如主文。
本案經檢察官賴志盛到庭執行職務。
中      華      民      國      九十四      年      四      月    六    日
                                臺灣彰化地方法院刑事第二庭
                                    審判長法      官  石  馨  文
                                          法      官  郭  麗  萍
                                          法      官  王  義  閔
右正本證明與原本無異。
如不服本判決，應於判決送達後十日內，向本院提出上訴狀( 須附繕本 )。
                                          法院書記官  詹  國  立
中      華      民      國      九十四      年      四      月    六    日
毒品危害防制條例第十條
施用第一級毒品者，處六月以上五年以下有期徒刑。
施用第二級毒品者，處三年以下有期徒刑。
